<!DOCTYPE html PUBLIC "-//W3C//DTD XHTML 1.0 Transitional//EN" "http://www.w3.org/TR/xhtml1/DTD/xhtml1-transitional.dtd">
<html xmlns="http://www.w3.org/1999/xhtml">
<head>
	<meta http-equiv="Content-Type" content="text/html; charset=iso-8859-1" />
	<title>Ymmärrä suomea</title>
	<style type="text/css" media="all">@import "css/styles.css";</style>
	<script type="text/javascript" src="swfobject.js"></script>
</head>
<body class="font-medium">
	<div id="main-wrapper">
		<div id="topbar"></div>
		<div id="main-menu">
			<table cellspacing="0" cellpadding="0" border="0" class="add-links"><tr>
				<td class="item"><img class="raquo" src="i/raquo.gif" alt="" height="7" width="4" /><a href="/ymmarra/index.php?moduli=sanakirja">Sanakirja</a></td>
				<td class="item"><img class="raquo" src="i/raquo.gif" alt="" height="7" width="4" /><a href="/ymmarra/index.php?moduli=verbit">Verbiluettelo</a></td>
				<td class="item"><img class="raquo" src="i/raquo.gif" alt="" height="7" width="4" /><a href="/ymmarra/index.php?moduli=kielioppi">Kielioppi</a></td>
			</tr></table>
			<table cellspacing="0" cellpadding="0" border="0"><tr>
				<td class="item"><img class="raquo" src="i/raquo.gif" alt="" height="7" width="4" /><a href="/ymmarra/index.php">Etusivu</a></td>
				<td class="item"><img class="raquo" src="i/raquo.gif" alt="" height="7" width="4" /><a href="/ymmarra/index.php?moduli=tekstit">Lukutekstit</a></td>
			</tr></table>
		</div>
		<div id="content">
			<table cellspacing="0" cellpadding="0" border="0" id="content-wrapper"><tr>
				<td>
					<div id="left-menu">
												<div class="header-verb"><span>Verbit</span></div>
						<div class="menu">
								<div class="init"><a href="/ymmarra/index.php?moduli=verbit&kirjain=a">A</a></div>
								<div class="init"><a href="/ymmarra/index.php?moduli=verbit&kirjain=e">E</a></div>
								<div class="init"><a href="/ymmarra/index.php?moduli=verbit&kirjain=h">H</a></div>
								<div class="init"><a href="/ymmarra/index.php?moduli=verbit&kirjain=i">I</a></div>
								<div class="init"><a href="/ymmarra/index.php?moduli=verbit&kirjain=j">J</a></div>
								<div class="init"><a href="/ymmarra/index.php?moduli=verbit&kirjain=k">K</a></div>
								<div class="init"><a href="/ymmarra/index.php?moduli=verbit&kirjain=l">L</a></div>
								<div class="init"><a href="/ymmarra/index.php?moduli=verbit&kirjain=m">M</a></div>
								<div class="init"><a href="/ymmarra/index.php?moduli=verbit&kirjain=n">N</a></div>
								<div class="init"><a href="/ymmarra/index.php?moduli=verbit&kirjain=o">O</a></div>
								<div class="init"><a href="/ymmarra/index.php?moduli=verbit&kirjain=p">P</a></div>
								<div class="init"><a href="/ymmarra/index.php?moduli=verbit&kirjain=r">R</a></div>
								<div class="init"><a href="/ymmarra/index.php?moduli=verbit&kirjain=s">S</a></div>
								<div class="init"><a href="/ymmarra/index.php?moduli=verbit&kirjain=t">T</a></div>
								<div class="init"><a href="/ymmarra/index.php?moduli=verbit&kirjain=u">U</a></div>
								<div class="init"><a href="/ymmarra/index.php?moduli=verbit&kirjain=v">V</a></div>
								<div class="init"><a href="/ymmarra/index.php?moduli=verbit&kirjain=y">Y</a></div>
								<div class="init"><a href="/ymmarra/index.php?moduli=verbit&kirjain=Ä">Ä</a></div>
						</div>					</div>
				</td>
				<td>
					<div id="main-content">
						<div id="path">
							<a href=".">Etusivu</a> &gt; <a href="/ymmarra/index.php?moduli=verbit&kirjain=K">K</a>						</div>
													<h1>KOROTTAA</h1>
						<table cellspacing="0" cellpadding="0" border="0">
							<tr>
								<td colspan="2" style="padding-bottom:10px;"><strong>Aktiivin indikatiivi</strong></td>
							</tr>
							<tr>
								<td><pre>PREESENS                   
minä     korotan           
sinä     korotat           
hän      korottaa          
me       korotamme         
te       korotatte         
he       korottavat        

PASSIIVI
         korotetaan        

IMPERFEKTI                 
         korotin           
         korotit           
         korotti           
         korotimme         
         korotitte         
         korottivat        

PASSIIVI
         korotettiin       

PERFEKTI
olen     korottanut        
olet     korottanut        
on       korottanut        
olemme   korottaneet       
olette   korottaneet       
ovat     korottaneet       

PASSIIVI
on       korotettu         

PLUSKVAMPERFEKTI
olin     korottanut        
olit     korottanut        
oli      korottanut        
olimme   korottaneet       
olitte   korottaneet       
olivat   korottaneet       

PASSIIVI
oli      korotettu         
</pre></td>
								<td>&nbsp;&nbsp;&nbsp;</td>
								<td><pre>  KIELTOMUOTO
  en        korota
  et        korota
  ei        korota
  emme      korota
  ette      korota
  eivät     korota


  ei        koroteta

   
  en        korottanut
  et        korottanut
  ei        korottanut
  emme      korottaneet
  ette      korottaneet
  eivät     korottaneet


  ei        korotettu


  en    ole korottanut
  et    ole korottanut
  ei    ole korottanut
  emme  ole korottaneet
  ette  ole korottaneet
  eivät ole korottaneet


  ei    ole korotettu


  en    ollut  korottanut
  et    ollut  korottanut
  ei    ollut  korottanut
  emme  olleet korottaneet
  ette  olleet korottaneet
  eivät olleet korottaneet


  ei    ollut  korotettu
</pre></td>
							</tr>
						</table>
						<table cellspacing="0" cellpadding="0" border="0">
							<tr>
								<td colspan="2" style="padding-bottom:10px;"><strong>Aktiivin konditionaali</strong></td>
							</tr>
							<tr>
								<td><pre>PREESENS
minä     korottaisin       
sinä     korottaisit       
hän      korottaisi        
me       korottaisimme     
te       korottaisitte     
he       korottaisivat     

PASSIIVI
         korotettaisiin    
 
PERFEKTI
olisin   korottanut        
olisit   korottanut        
olisi    korottanut        
olisimme korottaneet       
olisitte korottaneet       
olisivat korottaneet       

PASSIIVI
olisi    korotettu         
</pre></td>
								<td>&nbsp;&nbsp;&nbsp;</td>
								<td><pre> 
  en        korottaisi
  et        korottaisi
  ei        korottaisi
  emme      korottaisi
  ette      korottaisi
  eivät     korottaisi


  ei        korotettaisi


  en    olisi  korottanut
  et    olisi  korottanut
  ei    olisi  korottanut
  emme  olisi  korottaneet
  ette  olisi  korottaneet
  eivät olisi  korottaneet


  ei    olisi  korotettu
</pre></td>
							</tr>
						</table>
						<table cellspacing="0" cellpadding="0" border="0">
							<tr>
								<td colspan="2" style="padding-bottom:10px;"><strong>Aktiivin potentiaali</strong></td>
							</tr>
							<tr>
								<td><pre>PREESENS
minä     korottanen        
sinä     korottanet        
hän      korottanee        
me       korottanemme      
te       korottanette      
he       korottanevat      

PASSIIVI
         korotettaneen     

PERFEKTI
lienen   korottanut        
lienet   korottanut        
lienee   korottanut        
lienemme korottaneet       
lienette korottaneet       
lienevät korottaneet       

PASSIIVI
lienee   korotettu         
</pre></td>
								<td>&nbsp;&nbsp;&nbsp;</td>
								<td><pre> 
  en        korottane
  et        korottane
  ei        korottane
  emme      korottane
  ette      korottane
  eivät     korottane


  ei        korotettane


  en    liene  korottanut
  et    liene  korottanut
  ei    liene  korottanut
  emme  liene  korottaneet
  ette  liene  korottaneet
  eivät liene  korottaneet


  ei    liene  korotettu
</pre></td>
							</tr>
						</table>
						<table cellspacing="0" cellpadding="0" border="0">
							<tr>
								<td colspan="2" style="padding-bottom:10px;"><strong>Aktiivin imperatiivi</strong></td>
							</tr>
							<tr>
								<td><pre>PREESENS

(sinä)   korota            
(hän)    korottakoon       
(me)     korottakaamme     
(te)     korottakaa        
(he)     korottakoot       

PASSIIVI
         korotettakoon     

PERFEKTI

ole      korottanut        
olkoon   korottanut        
olkaamme korottaneet       
olkaa    korottaneet       
olkoot   korottaneet       

PASSIIVI

olkoon   korotettu         
</pre></td>
								<td>&nbsp;&nbsp;&nbsp;</td>
								<td><pre> 

  älä       korota
  älköön    korottako
  älkäämme  korottako
  älkää     korottako
  älkööt    korottako


  älköön    korotettako



  älä      ole  korottanut
  älköön   olko korottanut
  älkäämme olko korottaneet
  älkää    olko korottaneet
  älkööt   olko korottaneet



  älköön   olko korotettu
</pre></td>
							</tr>
						</table>
						<table cellspacing="0" cellpadding="0" border="0">
							<tr>
								<td colspan="2" style="padding-bottom:10px;"><strong>Verbin nominaalimuodot</strong></td>
							</tr>
							<tr>
								<td><pre>I INFINITIIVI              

Lyhyempi muoto:            
         korottaa          

Pitempi muoto:             
         korottaakseni     
         korottaaksesi
         korottaakseen
         korottaaksemme
         korottaaksenne
         korottaakseen

III  INFINITIIVI           

inessiivi    korottamassa  
elatiivi     korottamasta  
illatiivi    korottamaan   
adessiivi    korottamalla
abessiivi    korottamatta  
instruktiivi korottaman    
                           
Passiivi
instruktiivi korotettaman  
                           
                           
</pre></td>
								<td>&nbsp;&nbsp;&nbsp;</td>
								<td><pre>  II INFINITIIVI

  inessiivi     korottaessa
  instruktiivi  korottaen

  Passiivi
  inessiivi     korotettaessa






  IV INFINITIIVI

  nominatiivi   korottaminen
  partitiivi    korottamista
     

  I PARTISIIPPI 
  aktiivi       korottava
  passiivi      korotettava

  II PARTISIIPPI 
  aktiivi       korottanut
  passiivi      korotettu
</pre></td>
							</tr>
						</table>

					</div>
				</td>
			</tr></table>		</div>
		<div id="footer"><a href="http://www.oph.fi/"><img src="i/oph_logo_ymmarrasuomea.gif" width="157" height="35" alt="OPH" /></a></div>
	</div>
</body>
</html>
